臺灣新北地方法院刑事判決
111年度訴字第1136號
公  訴  人  臺灣新北地方檢察署檢察官
被      告  鄭弘  


上列被告因傷害案件，經檢察官提起公訴（111年度調院偵字第2
97號），本院判決如下：
    主  文
鄭弘犯傷害罪，處拘役肆拾日，如易科罰金，以新臺幣壹仟元折
算壹日。
    事實及理由
壹、查被告鄭弘所犯係死刑、無期徒刑、最輕本刑為3 年以上有
    期徒刑以外之罪，被告於準備程序就被訴事實為全部有罪之
    陳述，經告知簡式審判程序之旨，並聽取其與檢察官之意見
    後，本院認無不得或不宜改依簡式審判程序進行之處，爰依
    刑事訴訟法第273 條之1 第1 項、第284 條之1 之規定，裁
    定進行簡式審判程序。
貳、本案犯罪事實、證據及應適用之法條，除補充「被告於111 
    年10月31 日本院準備程序及審理時之自白（參本院卷附當
    日各該筆錄）」為證據外，餘均引用附件即檢察官起訴書之
    記載。
叁、爰審酌被告因停車問題與告訴人徐易紳發生口角爭執，竟不
    思理性解決糾紛，而以如附件起訴書犯罪事實欄所示之方式
    攻擊告訴人，致告訴人受有如附件起訴書犯罪事實欄所示之
    傷害，實有不該，兼衡其素行、國中畢業之智識程度、在工
    地打工、月收入不穩定、需撫養就讀大學之小孩（見本院訴
    字卷第38頁）、告訴人所受傷勢，及被告犯後雖坦認犯行，
    惟迄今尚未能與告訴人達成和解或取得諒解等一切情狀，量
    處如主文所示之刑，並諭知易科罰金之折算標準。
肆、本判決係依刑事訴訟法第310 條之2 及第454 條所製作之簡
    化判決，依法僅需記載犯罪事實、證據名稱及應適用之法條
    ，並得以簡略方式為之，如認定之犯罪事實、證據及應適用
    之法條，與檢察官起訴書之記載相同者，得引用之，附此敘
    明。
據上論斷，應依刑事訴訟法第273 條之1 第1 項、第299 條第1
項前段、第310 條之2 、第454 條（本件依刑事判決精簡原則，
僅記載程序法條文），判決如主文。
本案經檢察官范孟珊偵查起訴，由檢察官林亭妤到庭執行公訴。
中　　華　　民　　國　　111 　年　　11　　月　　14　　日
                  刑事第十七庭  法　官  許菁樺
上列正本證明與原本無異。　　　　　　　　　
如不服本判決，應於判決送達後20日內敘明上訴理由，向本院提
出上訴狀(應附繕本)，上訴於臺灣高等法院。其未敘述上訴理由
者，應於上訴期間屆滿後20日內向本院補提理由書「切勿逕送上
級法院」。
                                書記官  陳冠云 
中　　華　　民　　國　　111 　年　　11　　月　　15　　日
附錄本案論罪科刑法條全文：
中華民國刑法第277條
傷害人之身體或健康者，處5 年以下有期徒刑、拘役或50萬元以
下罰金。
犯前項之罪，因而致人於死者，處無期徒刑或7 年以上有期徒刑
；致重傷者，處3年以上10年以下有期徒刑。
附件：
臺灣新北地方檢察署檢察官起訴書
                                  111年度調院偵字第297號
　　被　　　告　鄭弘　　男　53歲（民國00年0月00日生）
　　　　　　　　　　　　住新北市○○區○○路00號6樓
　　　　　　　　　　　　國民身分證統一編號：Z000000000號
上列被告因傷害案件，已經偵查終結，認應該提起公訴，茲將犯
罪事實及證據並所犯法條分敘如下：
　　　　犯罪事實
一、鄭弘與徐易紳於民國110年9月21日23時9分許，在新北市○○
    區○○路00號前，因停車問題發生爭執，鄭弘竟基於傷害他人
    身體之犯意，以徒手掐住徐易紳脖子、將徐易紳推倒、腿踢
    徐易紳臀部、鐵棒毆打等方式攻擊徐易紳，致徐易紳受有頭
    部鈍傷、臉部損傷2cm、前臂挫傷等傷害。
二、案經徐易紳訴由新北市政府警察局三峽分局報告偵辦。
　　　　證據並所犯法條
一、證據清單及待證事實：
編號 證據名稱 待證事實 1 被告鄭弘於警詢與偵查中之供述 坦承於上揭時、地，以上揭方式攻擊告訴人之事實。 2 告訴人徐易紳於警詢與偵查中之指訴 證明全部犯罪事實。 3 監視器截圖3張、監視器光碟1片、本署勘驗筆錄1份 證明本件傷害案件發生經過，佐證被告攻擊告訴人之事實。 4 告訴人傷勢照片1張、沙爾德聖保祿修女會醫療財團法人聖保祿醫院診字第Z000000000000號診斷證明書1紙 證明告訴人遭被告攻擊而受有上開傷害之事實。 
二、核被告所為，係犯刑法第277條第1項之傷害罪嫌
三、依刑事訴訟法第251條第1項提起公訴。
　  此　致
臺灣新北地方法院
中　　華　　民　　國　 111　　年　　5 　　月　　5 　　日
　　　　　　　　　　　　　　　檢　察　官  范孟珊